【裁判字號】    97,聲再,5
【裁判日期】    970715
【裁判案由】    聲請再審
【裁判全文】
臺灣彰化地方法院刑事裁定               97年度聲再字第5號
聲  請  人  甲○○
即  被  告
上列聲請人即被告因違反毒品危害防制條例案件，聲請再審，本
院裁定如下：
    主  文
聲請駁回。
    理  由
一聲請意旨如附件。
二按刑事訴訟法第420條第1項規定「有罪之判決確定後，有左列
  情形之一者，為受判決人之利益，得聲請再審︰一、原判決所
  憑之證物已證明其為偽造或變造者。二、原判決所憑之證言、
  鑑定或通譯已證明其為虛偽者。三、受有罪判決之人，已證明
  其係被誣告者。四、原判決所憑之通常法院或特別法院之裁判
  已經確定裁判變更者。五、參與原判決或前審判決或判決前所
  行調查之法官，或參與偵查或起訴之檢察官，因該案件犯職務
  上之罪已經證明者，或因該案件違法失職已受懲戒處分，足以
  影響原判決者。六、因發現確實之新證據，足認受有罪判決之
  人應受無罪、免訴、免刑或輕於原判決所認罪名之判決者」。
  如法院認為無再審理由者，應以裁定駁回之，且不得更以同一
  原因聲請再審，同法第434條亦有規定。
三經查：聲請人即被告甲○○前因違反毒品危害防制條例案件，
  經本院於民國96年11月14日以96年度訴字第1701號判決「甲○
  ○施用第一級毒品，累犯，處有期徒刑玖月；又施用第一級毒
  品，累犯，處有期徒刑玖月；又施用第一級毒品，累犯，處有
  期徒刑玖月，扣案之第一級毒品海洛因陸包（合計淨重壹點伍
  公克，空包裝總重壹點伍貳公克）沒收銷燬之、注射針筒貳支
  沒收；又施用第二級毒品，累犯，處有期徒刑伍月，扣案之吸
  食器壹個沒收。應執行有期徒刑貳年肆月，扣案之第一級毒品
  海洛因陸包（合計淨重壹點伍公克，空包裝總重壹點伍貳公克
  ）沒收銷燬之、注射針筒貳支、吸食器壹個均沒收」，於96年
  12月25日確定。再因違反毒品危害防制條例案件，經本院於96
  年4月30日以96年度訴字第493號判決「甲○○施用第一級毒品
  ，累犯，處有期徒刑拾月；扣案之注射針筒壹支及塑膠袋壹個
  均沒收。又施用第二級毒品，累犯，處有期徒刑陸月。應執行
  有期徒刑壹年貳月；扣案之注射針筒壹支及塑膠袋壹個均沒收
  」，檢察官不服，提起上訴，經臺灣高等法院臺中分院於96年
  7月25日以96年度上訴字第1565號判決「原判決撤銷。甲○○
  施用第一級毒品，累犯，處有期徒刑壹年肆月；扣案之注射針
  筒壹支及塑膠袋壹個均沒收。又施用第二級毒品，累犯，處有
  期徒刑陸月，減為有期徒刑月。應執行有期徒刑壹年伍月；
  扣案之注射針筒壹支及塑膠袋壹個均沒收」，於96年9月11日
  確定，此有臺灣高等法院被告前案紀錄表及前開案號判決各1
  件在卷可稽。依聲請意旨所示，聲請人既主張本院96年度訴字
  第1701號確定判決所示犯罪行為，曾經臺灣高等法院臺中分院
  以96年度上訴字第1565號判決確定，此顯非刑事訴訟法第420
  條第1項規定之再審理由，依前揭說明，自應以裁定駁回其聲
  請。
四按判決確定後，發見該案件之審判係違背法令者，最高法院檢
  察署檢察總長得向最高法院提起非常上訴，刑事訴訟法第441
  條定有明文。聲請人如認為本院96年度訴字第1701號確定判決
  有審判違背法令之情形，宜具狀請求最高法院檢察署檢察總長
  審酌是否向最高法院提起非常上訴，以為救濟，附此敘明。
據上論斷，應依刑事訴訟法第434條第1項，裁定如主文。
中    華    民    國    97    年    7     月    15    日
                  刑事第四庭    法  官   廖政勝
以上正本證明與原本無異。
如不服本裁定，應於裁定送達後5日內，向本院提出抗告狀（應
附繕本）。
中    華    民    國    97    年    7     月    15    日
                                書記官   莊何江


司法院資訊處製作；財團法人民間司法改革基金會備份。
